臺灣桃園地方法院宣示判決筆錄　　　　　96年度訴字第989 號
公　訴　人　臺灣桃園地方法院檢察署檢察官
被　　　告　乙　○
指定辯護人　本院公設辯護人甲○○
上列被告因違反毒品危害防制條例案件，於中華民國96年6 月8
日下午5 時，在本院第4 法庭宣示判決，出席職員如下：
法官起立朗讀判決主文、犯罪事實要旨、處罰條文，及告以上訴
限制、期間並提出上訴狀之法院，且諭知記載其內容：
一、主  文：
    乙○施用第一級毒品，累犯，處有期徒刑柒月。又施用第一
    級毒品，累犯，處有期徒刑柒月，扣案之夾鏈袋壹個、針筒
    貳支、吸管壹支，均沒收。又施用第二級毒品，累犯，處有
    期徒刑陸月。應執行有期徒刑壹年肆月，扣案之夾鏈袋壹個
    、針筒貳支、吸管壹支，均沒收。
二、犯罪事實要旨：
（一）乙○前曾因轉讓第二級毒品、幫助施用第二級毒品等案件
      ，經本院以八十九年度訴字第九四八號判決各判處有期徒
      刑七月、四月，合併定應執行刑為有期徒刑十月，緩刑三
      年確定。又因施用毒品案件，經本院以八十九年度毒聲字
      第三五二七號裁定送觀察、勒戒後，認無繼續施用毒品之
      傾向，由臺灣桃園地方法院檢察署檢察官以八十九年度毒
      偵字第二九０一號為不起訴處分確定，復因施用第一、二
      級毒品案件，經本院以九十一年度毒聲字第一二五七號裁
      定送觀察、勒戒後，認有繼續施用毒品之傾向，而經臺灣
      桃園地方法院檢察署檢察官向本院提起公訴，並聲請令乙
      ○入戒治處所施以強制戒治。強制戒治部分，由本院以九
      十二年度毒聲字第一六０號裁定令乙○入戒治處所施以強
      制戒治，旋又經本院以九十二年度毒聲字第一五０三號裁
      定停止強制戒治，並交付保護管束，保護管束期間不知悔
      改，又因違反保護管束應遵守之事項，經本院以九十二年
      度毒聲字第三０００號裁定撤銷停止戒治，令入戒治處所
      施以強制戒治，因毒品危害防制條例修正相關強制戒治之
      規定，並於九十三年一月六日施行，而免予執行。公訴部
      分，由本院以九十二年度訴字第三九三號判決各判處有期
      徒刑七月、七月，合併定應執行刑為有期徒刑一年確定，
      另由本院以九十二年度撤緩字第一０五號裁定撤銷前開緩
      刑宣告。尚未執行前，又因施用第一、二級毒品案件，經
      本院以九十二年度訴字第一七七０號判決各判處有期徒刑
      七月、三月，合併定應執行刑為有期徒刑九月確定，另因
      違反動產擔保交易法案件，經本院以九十三年度壢簡字第
      四六八號判決判處有期徒刑二月確定，前開數案件連同撤
      銷假釋後之殘刑，送監接續執行至民國九十四年十一月十
      六日假釋出監，至九十五年二月十七日假釋期滿未經撤銷
      ，視為執行完畢（構成累犯）。復因施用第一、二級毒品
      案件，經本院以九十五年度訴字第二六五九號判決判處有
      期徒刑九月、六月，合併定應執行刑為有期徒刑一年一月
      確定，未及執行。
（二）詎乙○仍無法戒除毒癮，又有下列施用第一級毒品海洛因
      、第二級毒品安非他命之行為：
    1.基於施用第一級毒品海洛因之犯意，於九十五年九月二十
      七日某時，在其位於桃園縣龍潭鄉○○路八十六號之住處
      內，以將海洛因摻水加入針筒後施以皮下注射之方式，施
      用第一級毒品海洛因一次。
    2.又另行基於施用第一級毒品海洛因之犯意，於九十五年十
      一月六日某時，在其前開住處內，以相同方式，施用第一
      級毒品海洛因一次。
    3.基於施用第二級毒品安非他命之犯意，於九十五年十一月
      六日某時，在其前開住處內，以將安非他命置於吸食器內
      點火燒烤，俾吸食其煙氣之方式，施用第二級毒品安非他
      命一次。
（三）嗣先於九十五年九月二十八日晚間八時許，經警依毒品危
      害防制條例列管毒品人口規定通知乙○到場採尿送驗而查
      獲，再於九十五年十一月六日晚間九時三十分許，為警在
      乙○上址住處內查獲，當場並扣得乙○所有供施用海洛因
      所用之夾鏈袋一個、針筒二支、吸管一支。
（四）案經桃園縣政府警察局龍潭分局移送臺灣桃園地方法院檢
      察署檢察官偵查起訴（九十六年度毒偵字第九二二號），
      及移送併案審理（九十六年度毒偵字第一八二二號），並
      由蒞庭實行公訴之檢察官當庭追加起訴前開併案事實。
三、處罰條文：
    刑事訴訟法第二百七十三條之一第一項、第二百九十九條第
    一項前段，毒品危害防制條例第十條第一項、第二項，刑法
    第十一條、第四十七條第一項、第五十一條第五款、第三十
    八條第一項第二款。
五、協商判決除有刑事訴訟法第四百五十五條之四第一項第一款
    於本訊問程序終結前，被告撤銷協商合意或檢察官撤回協商
    聲請者；第二款被告協商之意思非出於自由意志者；第四款
    被告所犯之罪非第四百五十五條之二第一項所定得以協商判
    決者；第六款被告有其他較重之裁判上一罪之犯罪事實者；
    第七款法院認應諭知免刑或免訴、不受理者情形之一，及違
    反同條第二項「法院應於協商合意範圍內為判決；法院為協
    商判決所科之刑，以宣告緩刑或二年以下有期徒刑、拘役或
    罰金為限」之規定者外，不得上訴。
六、如有前項得上訴之情形者，得自收受判決送達之日起十日內
    ，向本院提出上訴書狀，上訴於第二審法院。
中　　華　　民　　國　　96　　年　　6 　　月　　8　 　日
                    刑事第八庭    法　官　 陳彥宏
上正本證明與原本無異。
                                  書記官   翁其良
中　　華　　民　　國　　96　　年　　6　　 月　　8 　　日
附錄：
毒品危害防制條例第10條第1項、第2項
施用第一級毒品者，處 6 月以上 5 年以下有期徒刑。
施用第二級毒品者，處 3 年以下有期徒刑。
